臺灣新竹地方法院刑事判決
                                    111年度原侵訴字第5號
公  訴  人  臺灣新竹地方檢察署檢察官
被      告  林大震



指定辯護人  本院公設辯護人周凱珍
上列被告因妨害性自主案件，經檢察官提起公訴（111年度偵字
第4505號），本院判決如下：
    主  文
甲○○對未滿十四歲女子犯強制猥褻罪，處有期徒刑壹年捌月。緩
刑肆年，緩刑期間付保護管束，並應於本案判決確定後貳年內向
指定之政府機關、政府機構、行政法人、社區或其他符合公益目
的之機構或團體，提供玖拾小時之義務勞務，及應於緩刑期間內
遵守下列事項：不得對甲女實施身體或精神上不法侵害之行為，
以及應依本院111年度原侵附民字第2號和解筆錄內容支付損害賠
償。
    事  實
一、甲○○與代號BG000-A111014號女子（民國00年0月生，真實姓
    名年籍資料詳卷，下稱甲女）之表舅為鄰居，其明知甲女係
    未滿14歲之女子，竟於111年1月29日下午2時許，藉故邀約
    甲女至新竹縣○○鄉○○村○○00號住處，並基於對未滿14歲女子
    強制猥褻之犯意，無視於甲女之拒絕與抵抗，違反甲女之意
    願，強行以手撫摸甲女之胸部，而以上開強暴方法對甲女強
    制猥褻得逞。
二、案經甲女之母即代號BG000-A111014A號女子（真實姓名年籍
    資料詳卷，下稱乙女）訴由新竹縣政府警察局竹東分局報告
    臺灣新竹地方檢察署檢察官偵查起訴。
    理  由
壹、程序部分：
    按被告以外之人於審判外之言詞或書面陳述，除法律有規定
    者外，不得作為證據，刑事訴訟法第159條第1項固有明文；
    惟被告以外之人於審判外之陳述，雖不符同法第159條之1至
    之4規定，而經當事人於審判程序同意作為證據，法院審酌
    該言詞陳述或書面陳述作成時之情況，認為適當者，亦得為
    證據。又當事人、代理人或辯護人於法院調查證據時，知有
    第159條第1項不得為證據之情形，而未於言詞辯論終結前聲
    明異議者，視為有前項之同意，同法第159條之5亦定有明文
    。本件被告甲○○及其辯護人於本院審判程序中，對於本案相
    關證人於警詢、偵訊時之證述暨其他相關具傳聞性質之證據
    資料之證據能力，均表示無意見，且迄於言詞辯論終結前亦
    未聲明異議，本院審酌本案證人之陳述及證據資料作成時之
    情況，核無違法取證或其他瑕疵，認為以之作為證據為適當
    ，是依刑事訴訟法第159條之5規定，前述證人於審判外之陳
    述及相關證據資料，自均得作為證據。
貳、實體部分：
  一、認定犯罪事實所根據的證據及理由
      上開事實，業據被告於本院準備程序及審理時坦承不諱（
      見本院卷第51至56頁、第77至84頁），核與證人甲女於警
      詢、偵訊時之證述情節大致相符（見111年度偵字第4505
      號卷【下稱偵卷】第8至10頁、第37至40頁），且經證人
      乙女、代號BG000-A111014B號女子分別於警詢、偵訊時證
      述明確（見偵卷第11至12頁、第37至40頁），並有通訊軟
      體對話紀錄、監視錄影對話譯文、性侵害案件代號與真實
      姓名對照表各1份、監視錄影畫面翻拍照片4張附卷可憑（
      見偵卷第15頁、第47至49頁、第56至60頁、偵卷彌封袋）
      。是認被告之自白，應與事實相符，堪予採信。本件事證
      明確，被告犯行堪以認定，應依法論科。
  二、論罪科刑
（一）核被告所為，係犯刑法第224條之1、第222條第1項第2款
      之對未滿14歲女子犯強制猥褻罪。
（二）按法院於面對不分犯罪情節如何，概以重刑為法定刑者，
      於有情輕法重之情形時，在裁判時本有刑法第59條酌量減
      輕其刑規定之適用，以避免過嚴之刑罰（司法院大法官會
      議釋字第263號解釋意旨參照），亦即法院為避免刑罰過
      於嚴苛，於情輕法重之情況下，應合目的性裁量而有適用
      刑法第59條酌量減輕被告刑度之義務。又刑法第59條規定
      犯罪之情狀顯可憫恕者，得酌量減輕其刑，其所謂「犯罪
      之情狀」，與同法第57條規定科刑時應審酌之一切情狀，
      並非有截然不同之領域，於裁判上酌減其刑時，應就犯罪
      一切情狀（包括第57條所列舉之10款事項），予以全盤考
      量，審酌其犯罪有無顯可憫恕之事由，即有無特殊之原因
      與環境，在客觀上足以引起一般同情，以及宣告法定最低
      度刑，是否猶嫌過重等等，資為判斷，且適用刑法第59條
      酌量減輕其刑時，並不排除同法第57條所列舉10款事由之
      審酌（最高法院70年度第6次刑事庭會議決議、95年度台
      上字第6157號、100年度台上字第2855號、第3301號判決
      意旨參照）。另按，對未滿14歲女子犯強制猥褻罪之人，
      其原因動機各人不一，犯罪情節未必盡同，其行為所造成
      危害社會之程度自屬有異，法律科處此類犯罪，所設之法
      定最低本刑卻同為3年以上10年以下有期徒刑，不可謂不
      重。於此情形，倘依其情狀處以相當之有期徒刑，即足以
      懲儆，並可達防衛社會之目的者，自非不可依客觀之犯行
      與主觀之惡性二者加以考量其情狀，是否有可憫恕之處，
      適用刑法第59條之規定酌量減輕其刑，期使個案裁判之量
      刑，能斟酌至當，符合比例原則。查被告素行尚可，顯非
      惡性重大之人，又被告以上揭方式對證人甲女為強制猥褻
      之犯行，雖有不當，然考量其所為要與其他加諸暴力或脅
      迫、恐嚇、催眠術手段等情節有別，相較之下對法益侵害
      之程度應屬較輕，另被告已獲證人甲女之父、乙女諒解及
      原諒，有本院準備程序筆錄1份附卷可查（見本院卷第55
      頁），再衡酌被告業已對自己被疑為犯罪之事實自白，態
      度良好，對於刑事妥速審判法所要求之促進訴訟功能頗有
      助益，是本院認被告犯罪情節與其所犯法定刑相較，實有
      「情輕法重」之憾，另參照司法院大法官會議釋字第263
      號解釋之意旨，並依被告客觀之犯行與主觀之惡性二者加
      以考量，本院審酌再三，認客觀上足以引起社會上一般人
      之同情，顯有堪資憫恕之處，因而認縱處以法定最低刑度
      猶嫌過重，爰依刑法第59條之規定，就被告所為對未滿14
      歲女子犯強制猥褻之犯行，酌量減輕其刑。
（三）爰審酌被告為滿足一己之私慾，竟漠視他人之性自主權，
      對證人甲女為強制猥褻行為，其所為造成證人甲女身心不
      可抹滅之傷痛，影響證人甲女之人格發展及健全心理，殊
      值譴責，惟念被告犯後坦承犯行，尚知悔悟，兼衡被告有
      運輸之工作，暨被告之犯罪動機、目的、手段、品行、生
      活狀況（警詢自陳家庭經濟狀況為小康）、智識程度為國
      中肄業等一切情狀，量處如主文所示之刑，以資懲儆。
（四）被告前因故意犯罪受有期徒刑以上刑之宣告，執行完畢後
      ，5年以內未曾因故意犯罪受有期徒刑以上刑之宣告，有
      臺灣高等法院被告前案紀錄表1份在卷足按，其因一時失
      慮致罹刑章，於本院準備程序及審理時均坦承犯行，並與
      證人甲女之父、乙女道歉，堪認頗有悔意，經此次偵審程
      序，當知所警惕，信無再犯之虞，復考量證人甲女之父、
      乙女亦表示願予被告緩刑自新之機會，是本院認被告本件
      所受宣告之刑，以暫不執行為適當，爰依刑法第74條第1
      項第2款之規定，併予宣告緩刑4年，以勵自新。然被告所
      為對於證人甲女之身心健全發展造成危害，為具體使被告
      得確切知悉其所為之負面影響，促使其日後知曉尊重他人
      之性自主決定權及身體控制權，更加重視法規範秩序、強
      化法治觀念，敦促被告確實惕勵改過，並使被告能以義務
      勞動方式彌補其犯罪所生損害等考量，復斟酌依其犯罪情
      節認有保護被害人安全及預防再犯之必要，本院認應課予
      一定條件之緩刑負擔，令其能從中深切記取教訓，並督促
      時時警惕，爰併依刑法第74條第2項第5款、第7款、第8款
      之規定，諭知被告應於判決確定後2年內，向執行檢察官
      指定之政府機關、政府機構、行政法人、社區或其他符合
      公益目的之機構或團體，提供90小時之義務勞務，以及應
      於緩刑期間內遵守下列事項：不得對證人甲女實施身體或
      精神上不法侵害之行為。又緩刑宣告，得斟酌情形，命犯
      罪行為人向被害人支付相當數額之財產或非財產上之損害
      賠償，刑法第74條第2項第3款定有明文，查本件被告已承
      諾願賠償被害人之損害，雙方並成立和解，本院為督促被
      告能依上開和解筆錄履行，以兼顧被害人之權益，就被告
      對於上開和解筆錄之內容，另依刑法第74條第2項第3款之
      規定，諭知其向被害人支付同等數額之金錢賠償（支付方
      式依和解筆錄內容），以期符合本件緩刑目的（若被告不
      履行此一負擔，且情節重大足認原宣告之緩刑難收其預期
      效果，而有執行刑罰之必要者，依刑法第75條之1第1項第
      4款之規定，得撤銷其宣告）。再被告所犯強制猥褻罪，
      係刑法第91條之1所列之罪，爰併依刑法第93條第1項第1
      款、第2款之規定，宣告於緩刑期間付保護管束，俾由地
      方檢察署之觀護人予以適當之督促，以觀後效。　　　
據上論斷，應依刑事訴訟法第299條第1項前段，判決如主文。
本案經檢察官蔡宜臻提起公訴，檢察官邱宇謙到庭執行職務。
中　　華　　民　　國　　111 　年　　12　　月　　15　　日
              刑事第七庭審判長法  官  馮俊郎
                              法  官  王榮賓
                              法  官  王子謙
以上正本證明與原本無異。
如不服本判決應於收受本判決後20日內向本院提出上訴書狀，上
訴書狀應敘述具體理由。上訴書狀未敘述上訴理由者，應於上訴
期間屆滿後20日內補提理由書狀於本院(均須按他造當事人之人
數附繕本 )「切勿逕送上級法院」。 
中　　華　　民　　國　　111 　年　　12　　月　　15　　日
                              書記官  廖宜君
附錄本案論罪科刑法條全文：
刑法第222條
犯前條之罪而有下列情形之一者，處七年以上有期徒刑：
一、二人以上共同犯之。
二、對未滿十四歲之男女犯之。
三、對精神、身體障礙或其他心智缺陷之人犯之。
四、以藥劑犯之。
五、對被害人施以凌虐。
六、利用駕駛供公眾或不特定人運輸之交通工具之機會犯之。
七、侵入住宅或有人居住之建築物、船艦或隱匿其內犯之。
八、攜帶兇器犯之。
前項之未遂犯罰之。

刑法第224條之1
犯前條之罪而有第二百二十二條第一項各款情形之一者，處三年
以上十年以下有期徒刑。